# 关于文化产业发展专项资金产生的银行利息应该如何处理？

提问人：feinon 时间：2019-04-25 17:11:55
陈版您好，
我公司收到了财政厅拨付的文化产业发展专项资金，该专项资金未单独开立银行账户核算，之前发生闲置资金的活期存款利息未单独区分专项资金部分和自有资金部分，全部计入了财务费用—利息收入。
现我公司想将闲置的部分专项资金存入 7 天通知存款提高闲置资金的收益。
我想问的是这种情况下收到的通知存款利息应该如何处理呢？是应该增加专项资金的金额还是直接计入财务费用—利息收入？还请陈版指导一下。

回答人：chenyiwei
会计上都是计入 “财务费用——利息收入”。至于这部分利息是否也需要存入专户，并视同专门资金接受监管，这是另一个问题了。